ACORDAO-COMPLETO-2433347

ACÓRDÃO DE RELAÇÃO

ACÓRDÃO DE RELAÇÃO 11427/2020 ATA 37/2020 - SEGUNDA CÂMARA

Acórdão 11427/2020-TCU-Segunda Câmara
VISTO, relacionado e discutido estes autos de Aposentadoria da ex-servidora da Universidade Federal de Pernambuco, encaminhado a este Tribunal para apreciação na forma da Instrução Normativa TCU 78/2018.
Considerando que, o ato deste processo foi submetido, para fim de registro, à apreciação do Tribunal de Contas da União (TCU) , de acordo com o art. 71, inciso III, da Constituição Federal. O cadastramento e a disponibilização ao TCU ocorreram por intermédio do Sistema de Apreciação e Registro de Atos de Admissão e Concessões, na forma dos arts. 2º, caput e incisos I a VI, e 4º, caput, da Instrução Normativa - TCU 78/2018.
Considerando que a servidora Maria Lúcia Macedo se aposentou, em 29/1/1991, no cargo de professora, com proventos integrais; no TC Processo 029.453/2020-8, consta o ato inicial de aposentadoria de número de controle 40171/2020 e outro ato de alteração de número de controle 35950/2019. 
Considerando que, no ato de alteração 35950/2019, com vigência em 5/10/2001, concedeu-se a vantagem do artigo 192, inciso I, da Lei 8.112/1990 à servidora. 
Considerando que, no TC Processo 029.453/2020-8 analisou-se a decisão judicial constante do contracheque da inativa, constando a diligência e resposta da Universidade Federal de Pernambuco.
Considerando que, a proposta da Unidade Técnica foi pela legalidade do ato de concessão inicial (40171/2020) e ilegalidade do ato de alteração da aposentadoria (35950/2019) . O ato de alteração em exame neste processo possui a mesma vigência do ato de número de controle 35950/2019 e se refere à concessão da vantagem pessoal do artigo 192, da Lei 8.112/1990. 12. Desta forma, entende-se que o ato de alteração em exame está em duplicidade, devendo ser excluído.
Considerando que em ocasiões anteriores a Sefip procedeu à exclusão do ato duplicado, por meio de transação existente no sistema Sisac. 
Considerando o Parecer do Ministério Público junto ao TCU. 
ACORDAM os Ministros do Tribunal de Contas da União, diante das razões expostas pelo Relator, com fulcro nos arts. 1º, inciso V, e 39, inciso I, ambos da Lei 8.443, de 16 de julho de 1992, c/c os 1º, inciso VIII; 17, II; 62, III; 137, IV; 143, II e 260, do RI/TCU, em:
a) atribuir chancela de exclusão por duplicidade ao ato de aposentadoria integrante deste processo; 
b) Informar ao interessado que o presente Acórdão pode ser acessado por meio do endereço eletrônico www.tcu.gov.br/acordaos; e
c) arquivar este processo. 
1. Processo TC-Processo 021.171/2020-3 (APOSENTADORIA) 
	1.1. Interessado: Maria Lucia Macedo Melo (XXX.006.034-XX) 
	1.2. Órgão/Entidade: Universidade Federal de Pernambuco
	1.3. Relator: Ministro Raimundo Carreiro
	1.4. Representante do Ministério Público: Procurador Marinus Eduardo De Vries Marsico
	1.5. Unidade Técnica: Secretaria de Fiscalização de Pessoal (SEFIP) .
	1.6. Representação legal: não há.
	1.7. Determinações/Recomendações/Orientações: não há.

Segunda Câmara

Universidade Federal de Pernambuco

RAIMUNDO CARREIRO

não há.

APOSENTADORIA (APOS)

Secretaria de Fiscalização de Pessoal (SEFIP).